PROGRAMADOR · PEDAGOGO · MÚSICO

Macul, R.M. Santiago, Chile

🔲 (+56) 997-950-576 | 🗷 ejbray@uc.cl | 🕠 polirritmico | 🤛 polirritmico | 🛅 eduardo-bray | 👰 ebray187 | 🗖 Youtube

Educación

PUC (Pontificia Universidad Católica de Chile)

Santiago, Chile

LICENCIADO EN EDUCACIÓN

MAR 2015 - ENE 2016

- Estudio de seminario sobre el aprendizaje musical de los alumnos a través de las Tecnologías de Información y Comunicación.
- Profesor de Educación Media en Educación Musical.
- · Aprobado con distinción.

PUC (Pontificia Universidad Católica de Chile)

Santiago, Chile

LICENCIADO EN MÚSICA

MAR 2005 - JUL 2014

- Intérprete superior de Percusión.
- Estudios técnicos en programación avanzada del Minor en Programación e Informática.
- Tesorero y Vicepresidente del Centro de Estudiantes de Música (CEEM).

Resumen profesional

Músico y pedagogo de la Pontificia Universidad Católica de Chile con más de 15 años de experiencia en los rubros de enseñanza y producción artística; con estudios de programación avanzada del Minor en Programación e Informática en la misma casa de estudios.

Se ha desempeñado principalmente en áreas relacionadas a la tecnología integrando soluciones de software y hardware a obras artísticas y la construcción de controladores MIDI. Tiene más de 15 años de experiencia en entornos GNU/Linux (Gentoo, Mint, OpenSuse, entre otros), mantenimiento de PC (software y hardware), asistencia a usuarios y uso avanzado de diferentes programas como LibreOffice, Gimp, Inkscape y Godot. En cuanto a programación ha trabajado en lenguajes como C, C#, GDscript, LaTeX, Python, CSS, Bash, XHTML, entre otros.

Habilidades

Programación C, Python, C#, C++, Bash, GDScript, RegEx, LaTeX, EPUB, Markdown.

Librerías y herramientas GNU/Linux, Gentoo, Archlinux, Ableton Live, Max, LibreOffice, WPF, Neovim, KDE, QT5 Designer,

Make4ht, GUT, Tidy, Perl scripts, Sed, Beautifull Soup, VM Virtual Box, TexStudio, Make, Sigil.

Gestión de Proyectos Metodología Kanban, GIT, Trello, Google Workspace, Git Hooks.

Idiomas Español (nativo) e Inglés (fluído).

Experiencia

DESARROLLADOR FREELANCE

Estudio 6/8 Santiago, Chile

• Director técnico y creativo del videojuego Bakumapu (RPG).

Programación en GDScript bajo el motor open source Godot.

- Programación en Python y librerías PyQT para herramientas internas del desarrollo.
- Diseño de metodologías de trabajo y organización en Kanban bajo plataformas Trello y GitHub.
- Desarrollo bajo TDD y CI/CD.

FONDECYT N.° 3210600 Santiago, Chile

Ayudante de Investigación

AGO 2021 - DIC 2021

MAR 2021 - presente

- Confección de Base de Datos e investigación web.
- Programación en Python, búsquedas RegEx y herramienta de web scraping.

ONG Innovacien Rancagua, Chile

Docente del Curso de Alfabetización Digital

NOV 2021 - DIC 2021

• Clases de manejo básico de sistemas Windows, Microsoft Office y navegación web.

Compañía de Teatro La Recogida

Santiago, Chile JUL 2012 - DIC 2014

Músico, Compositor, Luthier e Intérprete.

- Desarrollo de controlador MIDI inalámbrico para samples y efectos en tiempo real.
- Controlador de pedal Bluetooth para visualización de partituras.

20 DE ABRIL DE 2022

Orquestas, Agrupaciones y Ensambles Varios

Santiago, Chile ENE 2005 - presente

INTÉRPRETE DE BATERÍA Y PERCUSIÓN

- Sistemas de sincronización MIDI vía LAN entre Ableton Live y Resolume Arena para visuales y audio SFX en tiempo real.
- Programación MIDI y plugins MAX.
- Percusionista en la OFU, OSJN, Ensamble de Percusión IMUC, Musicales de la Patoral UC.
- Proyectos independientes y variadas agrupaciones de música popular y experimental.

Confección y diseño de muebles

Santiago, Chile

ENE 2018 - presente

- MUEBLISTA • Diseño de muebles y modelación 3D en SketchUp.
- Confección de controladores MIDI en C con sistemas Arduino

Varios colegios

Santiago, Chile

PROFESOR DE MÚSICA

VARIAS COMUNIDADES

ABR 2015 - DIC 2019

- Colegio SS. CC. Manquehue (2015-2019).
- Colegio Altamira (2018).
- Complejo Educacional Esperanza (2016).

Actividad Extracurricular

Editor de libros electrónicos

• Digitalización de libros y corrección automatizada de procesos ocr.

2013 - Presente

- Maquetación de libros en formato EPUB, XHTML mediante css en Sigil.
- · Confección de herramientas y plugins para facilitación de los procesos de corrección (Python y PyQT5).
- Videos tutoriales de Inkscape para la vectorización de imágenes.

Grupos y foros GNU/Linux

Int

PARTICPACIÓN COMO USUARIO DE SOFTWARE OPEN SOURCE

2005 - Presente

- Reporte de bugs y creación de parches diff.
- Asesoría y soporte a usuarios de sistemas Gentoo Linux.
- Publicación de tutoriales y configuraciones.

20 DE ABRIL DE 2022